# 私募基金产品投资验资

提问人：cc4455 时间：2016-03-16 14:08:06
现有一私募基金投资公司，搞了个基金产品对外投资，缴款单上汇款单位是基金产品名称如XX基金 2 号，而新投资的公司的股东应是这家基金投资公司，XX基金 2 号在银行开的账户是这家基金投资公司的托管账户，简单一点，就是缴款单位与章程规定的出资者名称不一致，如何验资？

回答人：chenyiwei
获取投资协议、公司章程、合同等，确定XX基金投资公司是作为该基金 2 号的出资人代表，且该基金投资公司作出声明，全体股东确认。

提问人：跑跑杰子 时间：2016-11-06 13:48:56
请问这种形式的出资，股东方写基金管理人名称还是XX基金？还是基金管理人-基金？我在实务中看到有些单位股东直接写了基金名称或者基金管理人-XX基金

回答人：chenyiwei
不管如何，必须体现基金的名称，不能只体现基金管理人名称，否则不能区分是基金管理人以自身固有财产投资还是运作基金财产的投资。